臺灣士林地方法院刑事判決　　　　　　　100年度易字第443號
公　訴　人　臺灣士林地方法院檢察署檢察官
被　　　告　NUR CAMI
上列被告因竊盜案件，經檢察官提起公訴（100 年度偵緝字第80
8 號），本院判決如下：
    主  文
NUR CAMI竊盜，共肆罪，各處有期徒刑貳月，如易科罰金，均以
新臺幣壹仟元折算壹日。應執行有期徒刑陸月，如易科罰金，以
新臺幣壹仟元折算壹日。
    事  實
一、NUR CAMI為張永成所聘僱照顧其父親之印尼籍看護工，聘僱
    日期自民國99年5 月19日起至100 年7 月3 日止，詎竟意圖
    為自己不法之所有，自100 年1 月間起至同年3 月間止，在
    張永成位於臺北市○○區○○路3 段60巷12弄50號4 樓住處
    ，趁張永成之胞妹張湘寧及其家人外出時，分別竊取張湘寧
    置於上址住處房間花瓶內之財物共4 次，合計竊得美金6,00
    0 元、金戒指2 枚、金項鍊2 條及金手鍊1 條（起訴書誤載
    為2 條）後，分批寄回印尼交予家人。嗣張湘寧於100 年5
    月16日22時許檢視上揭花瓶內之財物發現遭竊，乃報警而查
    悉上情。
二、案經張湘寧訴由臺北市政府警察局內湖分局報告臺灣士林地
    方法院檢察署檢察官偵查起訴。
    理  由
壹、證據能力：
    被告NUR CAMI及檢察官對於以下本院作為得心證依據之各項
    證據資料，經本院於審理時逐項提示，均不爭執證據能力，
    且未於言詞辯論終結前聲明異議，視為同意作為證據，本院
    審酌各項證據作成時之狀況，認為並無不可信或不適當之情
    事，依刑事訴訟法第159 條之5 第2 項及第159 條之4 之規
    定，均認有證據能力，合先敘明。
貳、實體部分：
一、訊據被告NUR CAMI對於其曾於上開時地分別竊取張湘寧之財
    物共4 次等情，均坦承不諱（見臺灣士林地方法院檢察署10
    0 年度偵緝字第808 號偵查卷宗第19頁、本院卷第30頁），
    核與被害人張湘寧於警詢及本院所述遭竊之情節相符，另有
    被告之入出境資訊連結作業資料、法務部外勞動態資訊連結
    作業資料（見臺灣士林地方法院檢察署100 年度偵字第7094
    號卷第15~16 頁）在卷可考，足認被告前揭任意性自白與事
    實相符，應堪採信。至被告雖另辯稱：伊沒有偷這麼多，總
    共只偷了970 元美金、1 枚金戒指及1 條金項鍊云云，然查
    ：被害人張湘寧於本院審理中證稱：其於上開花瓶內之財物
    總共遭竊取美金6,000 元、金戒指2 枚、金項鍊2 條及金手
    鍊1 條，美金部分都是100 元的面額，本來要買黃金，但後
    來因為黃金漲價，所以暫時放著，已經放在花瓶內很久了，
    金飾是其準備給弟弟結婚時要用的，所以可以確定數量等語
    （見本院卷第28~29 頁），而被告就渠所實際竊得之財物數
    額，初於警詢時供稱：伊第1 次竊取400 美元，第2 次竊取
    970 美元、1 枚金戒指及1 條金項鍊，第3 次竊取200 美元
    ，共竊得1570美元云云（見臺灣士林地方法院檢察署100 年
    度偵字第7094號卷第9 頁）；嗣於偵查中改稱：伊總共只偷
    了700 元美金，沒有拿金項鍊及金戒指云云；旋又改稱是偷
    了970 元美金，之後有拿錢去買金子云云（見臺灣士林地方
    法院檢察署100 年度偵緝字第808 號偵查卷宗第19、20頁）
    ，是被告就其所竊得之財物種類、數量說詞前後反覆不一，
    顯係事後卸責之詞，難以採信，應以告訴人張湘寧所證述其
    遭竊之財物數量為可採。綜前所述，本件事證明確，被告犯
    行堪以認定，應予依法論科。
二、核被告所為，係犯刑法第320 條第1 項之竊盜罪，其所為4
    次竊盜犯行，犯意各別，行為互殊，應予分論併罰。爰審酌
    被告為來臺工作之外籍看護工，且自陳有正常領取薪水（見
    本院卷第30頁反面），卻利用於雇主家中工作之機會，竊取
    雇主家人之財物，寄回印尼交予家人，所為實不足取，然被
    告於事後除一再就所竊得財物數量加以辯解之外，對於其行
    竊之基本事實尚能坦白承認，且事後亦經由仲介公司輾轉交
    付新臺幣106,000 元之賠償金予被害人張湘寧，而填補被害
    人之部分損害，犯後態度尚可，被害人亦表示願意原諒被告
    （見本院卷第30頁），另考量其犯罪動機、目的、手段、生
    活狀況、品行、智識程度、與被害人之關係、造成被害人所
    受損害程度等一切情狀，就其各次犯行分別量處如主文所示
    之刑，並諭知易科罰金之折算標準，再就前開之刑定其應執
    行刑，及就所定之刑諭知易科罰金之折算標準，以示懲儆。
據上論斷，應依刑事訴訟法第284 條之1 、第299 條第1 項前段
，刑法第320 條第1 項、第41條第1 項前段、第51條第5 款，刑
法施行法第1 條之1 第1 項、第2 項前段，判決如主文。
本案經檢察官李政達到庭執行職務。
中    華    民    國  100     年    11    月    30    日
                  刑事第六庭法  官  邱光吾
以上正本證明與原本無異
如不服本判決應於收受送達後10日內向本院提出上訴書狀，並應
應敘述具體理由。其未敘述上訴理由者，應於上訴期間屆滿後20
日內向本院補提理由書(均須按他造當事人之人數附繕本)「切勿
逕送上級法院」。
                            書記官  劉致芬
中    華    民    國   100    年    12    月    1     日
附錄本案論罪科刑法條全文
中華民國刑法第320條
（普通竊盜罪、竊佔罪）
意圖為自己或第三人不法之所有，而竊取他人之動產者，為竊盜
罪，處5  年以下有期徒刑、拘役或 5 百元以下罰金。
意圖為自己或第三人不法之利益，而竊佔他人之不動產者，依前
項之規定處斷。
前二項之未遂犯罰之。